Config:
  hfst:
    Gen: ../../../src/generator-gt-norm.hfst
    Morph: ../../../src/analyser-gt-norm.hfst
  xerox:
    Gen: ../../../src/generator-gt-norm.xfst
    Morph: ../../../src/analyser-gt-norm.xfst
    App: lookup

Tests:



# todo:
# Proofread the gold standard (below)
# Then: run analyser, then correct.


  Noun - süküs: # Noun (12) süküs 'eng /est /fin' - full paradigm
     süküs+N+Sg+Nom: süküs
     süküs+N+Sg+Gen: sügüse
     süküs+N+Sg+Par: sügüst
     süküs+N+Sg+Ill: sügüsehe
     süküs+N+Sg+Ine: sügüsen
     süküs+N+Sg+Ela: sügüsest
     süküs+N+Sg+All: sügüsele
     süküs+N+Sg+Ade: sügüsel
     süküs+N+Sg+Abl: sügüselt
     süküs+N+Sg+Tra: sügüses
     süküs+N+Sg+Ter: sügüseniq
     süküs+N+Sg+Abe: sügüseldäq
     süküs+N+Sg+Com: sügüsegaq
     süküs+N+Pl+Nom: sügüseq
     süküs+N+Pl+Gen: sügüside
     süküs+N+Pl+Par: sügüsit
     süküs+N+Pl+Ill: sügüsihe
     süküs+N+Pl+Ine: sügüsin
     süküs+N+Pl+Ela: sügüsist
     süküs+N+Pl+All: sügüsile
     süküs+N+Pl+Ade: sügüsil
     süküs+N+Pl+Abl: sügüsilt
     süküs+N+Pl+Tra: sügüsis
     süküs+N+Pl+Ter: sügüsiniq
     süküs+N+Pl+Abe: sügüsildäq
     süküs+N+Pl+Com: sügüsidegaq
